# 非经常性损益问题可供出售金融资产

提问人：小怪鱼 时间：2011-03-31 22:16:05
除同公司正常经营业务相关的有效套期保值业务外，持有交易性金融资产、交易性金融负债产生的公允价值变动损益，以及处置交易性金融资产、交易性金融负债和可供出售金融资产取得的投资收益要放到非经常性损益？持有可供出售金融资产期间取得的投资收益要不要放到非经常性损益里面去 比如持有期间的股票分红 里面为什么没有这一项

回答人：chenyiwei
你可以搜索一下本版面上以前对此问题的讨论。规定交易性金融资产持有期间损益和证券买卖差价损益为非经常性损益，体现了监管政策的导向，即鼓励上市公司集中精力做好主营业务。